【裁判字號】    90,聲,998
【裁判日期】    901009
【裁判案由】    
【裁判全文】
臺灣臺南地方法院民事裁定  九十年度聲字第九九八號
    聲  請  人  中興商業銀行股份有限公司
    法定代理人  乙○○
                        送達代.
    法定代理人  甲○○
右當事人間聲請返還擔保金事件，本院裁定如左：
    主      文
本院九十年度存字第一二三二號提存事件聲請人所提存之擔保物，中央政府建設公債
八十三年甲類三期債票面額新台幣壹拾萬元肆張（號碼：八三Ｃ００八八三Ｂ號、八
三Ｃ００八八四Ｂ號、八三Ｃ００八八五Ｂ號、八三Ｃ００九一０Ｂ號及第十七─二
十次付息票），准予返還。
聲請程序費用由相對人負擔。
    理      由
一、按訴訟終結後，供擔保人證明已定二十日以上之期間，催告受擔保利益人行使權
    利而不行使者，法院應依供擔保人之聲請，以裁定命返還其提存物，民事訴訟法
    第一百零四條第一項第二款定有明文。
二、本件聲請意旨略以：聲請人與相對人間請求清償債務事件，聲請人前遵鈞院九十
    年度裁全字第一六三八號民事假扣押裁定為擔保假扣押，曾提供中央政府建設公
    債八十三年甲類三期債票面額新台幣（下同）十萬元四張（號碼：八三Ｃ００八
    八三Ｂ號、八三Ｃ００八八四Ｂ號、八三Ｃ００八八五Ｂ號、八三Ｃ００九一０
    Ｂ號及第十七─二十次付息票）為擔保物，並以鈞院九十度存字第一二三二號提
    存事件提存後，聲請鈞院假扣押執行相對人之財產在案（案號：九十年度執全字
    第一一七六號），現該假扣押之本案訴訟業經鈞院新市簡易庭以九十年度新簡字
    第一九三號判決確定，聲請人亦已定二十日以上期間催告受擔保利益人即相對人
    行使權利而未行使，為此謹依民事訴訟法第一百零四條第一項第二款之規定，請
    求裁定發還提存物等語。
三、經查：聲請人主張之事實，業據提出提存書、國庫存款收款書、撤銷假扣押民事
    裁定、裁定確定證明書、本院九十年八月二十日九十南院鵬執全新字第一一七六
    號函、民事判決、存證信函及收件回執影本各一件及土地登記謄本、建物登記謄
    本各一件為證，復經本院調閱本院九十年度存字第一二三二號提存卷宗、九十年
    度裁全字第一六三八號、九十年度執全字第一一七六號保全程序執行卷宗、九十
    年度裁全字第一三三號撤銷假扣押卷宗、本院新市簡易庭九十年度新簡字第一九
    三號、九十年度新簡字第四０七號民事卷宗核閱無訛。聲請人聲請返還擔保金，
    揆諸前揭說明，自無不合，應予准許。
四、依民事訴訟法第九十五條、第七十八條，裁定如主文。
中      華      民      國    九十      年      十      月      九      日
                           臺灣臺南地方法院民事第一庭
~B法      官  黃瑪玲
右為正本係照原本作成
如對本裁定抗告須於裁定送達後十日內向本院提出抗告狀，並應繳納抗告裁判費新台
幣四十五元。
中      華      民      國    九十      年      十      月      九      日
~B法院書記官  楊育民


司法院資訊處製作；財團法人民間司法改革基金會備份。
